

RATSIMBAZAFY JEAN VELO FELIX



IDE/TOOLS









ANDROID

STUDIO

GIT (GITHUB)

MYSOL

XAMPP



STUDIO

VS CODE



NGROK

DIS



APACHE TOMCAT



OPERATING SYSTEM







+261 32 55 676 99

rjvfelix@gmail.com



https://www.linkedin.com/in/rjvfelix

Permis A, A' and B

DÉVELOPPEUR JAVA

Lot 6N171 à Mangarivotra Ouest, MANAKARA (316) MADAGASCAR

Spécialiste de Base de Données et Développeur Java accompli avec une vaste expérience dans le développement d'applications mobiles et de bureau. Actuellement, je contribue au projet USAID FIOVANA chez ADRA Madagascar. Compétent en programmation Java, gestion de bases de données et analyse de données. Habile à assurer la qualité des données, fournir des analyses de programmes et maintenir les systèmes.

EXPÉRIENCE PROFESSIONNELLE

GESTIONNAIRE DE BASE DE DONNÉES - PROJET FIOVANA, ADRA **MADAGASCAR**

2021 - NOW **MANAKARA**

- •Développement d'une application mobile utilisant Java sur Android Studio, améliorant l'efficacité de la collecte de données pour les équipes de terrain.
- •Développement de logiciels de bureau utilisant Java et le framework Spring pour le backend et Java Swing pour le frontend.
- •Mise en place et opérationnalisation de la base de données LogAlto.
- •Production des besoins en informations des composants techniques à partir de LogAlto. Production de cadres d'échantillonnage pour l'enquête annuelle.
- •Production du tableau des résultats pour l'IPTT (Tableau de Suivi de la Performance des Indicateurs), le DIP (Plan de Mise en Oeuvre Détaillé). **I'EMMP** (Plan de Surveillance et d'Atténuation Environnementale) et les Indicateurs de Durabilité.
- •Création d'une base de données locale et assurance de la qualité des données soumises par l'équipe de terrain du programme pour identifier les erreurs et soutenir le nettoyage des données.
- •Collaboration avec l'Officier M&E pour fournir une analyse personnalisée des données liées à l'activité du programme et à l'évaluation à venir.

DÉVELOPPEUR JAVA – DDS (DESIGN AND DEVELOPMENT SOLUTION)

2019 - 2021 **TOAMASINA**

- •Logiciel IJEERY : Conception et développement d'une application de bureau utilisée par 7 clients dans le nord de Madagascar pour une gestion efficace des magasins. Le logiciel facilite le suivi des stocks, la surveillance des ventes et la gestion des clients, contribuant ainsi à la rationalisation des opérations commerciales.
- •Logiciel IBOSSY : Développement d'une solution logicielle de bureau utilisée par 4 écoles à travers Madagascar pour gérer diverses activités scolaires. L'application automatise des tâches telles que la génération de bulletins, le traitement des paiements de scolarité et la gestion des finances scolaires, améliorant ainsi l'efficacité administrative.
- •Maintenance et mise à jour des moniteurs de systèmes d'exploitation Windows, des plateformes et de l'infrastructure réseau.
- •Migration des données ODOO de PostgreSQL vers MySQL.



PROGRAMMATION







JAVA



C/C++



MODÉLISATION UML

BASE DE DONNÉES







SQL (MySQL)

ACCESS

JSON





LogAlto

OGIS

FRAMEWORKS







SPRING

BOOTSTRAP ANGULAR



GRAPHOL



MALAGASY

FRENCH

ENGLISH







Travel





Code

PROFESSIONNEL ADMINISTRATIF VIRTUEL ET SAISIE DE DONNÉES

FREELANCE-UPWORK | 2019

REMOTE

Pour chacun de mes clients (MROSupply.com, the Dewberry firm, DMS Products, Clint Stevens...), j'effectue les tâches suivantes:

Assistant de données Excel:

URL: Excel Data Assistant - Data Extraction/ETL (upwork.com)

• Extraction de données : création de fichiers Excel pour les fusions de courrier;

URL: Need to create Excel file to be used for mail merge - Data Extraction/ETL (upwork.com)

• Scripting & Automatisation : écriture de code VBA pour ouvrir Excel lorsqu'un fichier est ajouté à un dossier, sauvegarde de la feuille de calcul résultante en PDF, envoi du PDF par email à une liste de destinataires potentiels..

URL: VBA for Echo Worksheet - Scripts & Utilities (upwork.com)

• Etc...

TECHNICIEN RÉSEAU

DOUNIA Sarl | 2018

TOAMASINA

Installation de systèmes de surveillance : installation de caméras de surveillance HIKVision sur le bateau SAVANNAH V au port de Toamasina. Gestion du câblage réseau et configuration du système pour assurer un fonctionnement optimal et la sécurité.

STAGE À LA SPAT (PORT DE TOAMASINA)

TOAMASINA

SPAT | 2017

TOAMASINA

Stage au sein de la gestion financière de la SPAT (Société du Port à gestion Autonome de Toamasina)

FORMATION

2022-2024 **CNTEMAD** (Centre National Téléde Enseignement de Madagascar) - MANAKARA

> · Licence en Base de Données et Génie Logiciel

2016-2017 de Droit. Économie, Gestion et Mathématiques, Informatique et Applications -

· Bac +4 en Gestion Financière et Bancaire

2015-2016 Faculté de Droit, Économie, Gestion et Mathématiques, Informatique et Applications -**TOAMASINA**

• Licence en Gestion Financière et Comptable

REFERENCES

- Zily Jacques H.: Contact: +261 34 81 007 59, M&E Lead at ADRA Fiovana, Manakara Madagascar;
- Tsarafidy Judickael: Contact: +261 34 73 237 78, Country Representative at Chemonics International;
- Herimanjato Richard Randriamiarintsoa: Contact: +261 34 32 122 75, M&E Specialist at ADRA Fiovana Madagascar;